【裁判字號】    99,訴,607
【裁判日期】    991112
【裁判案由】    妨害風化
【裁判全文】
臺灣雲林地方法院刑事判決               99年度訴字第607號
公  訴  人  臺灣雲林地方法院檢察署檢察官
被      告  李明山
被      告  陳澤楠
共      同
選任辯護人  張智學律師
上列被告因妨害風化案件，經檢察官提起公訴（99年度偵字第27
99號），被告於準備程序中對被訴之事實為有罪之陳述，經法官
告知簡式審判程序意旨，並聽取當事人之意見後，本院合議庭裁
定由受命法官獨任行簡式審判程序，判決如下：
    主      文
李明山共同意圖使女子與他人為性交之行為，而容留以營利，累
犯，處有期徒刑肆月，如易科罰金，以新臺幣壹仟元折算壹日。
陳澤楠共同意圖使女子與他人為性交之行為，而容留以營利，處
有期徒刑月，如易科罰金，以新臺幣壹仟元折算壹日，緩刑
年，並應於本判決確定之日起壹年內向指定之政府機關、政府機
構、行政法人、社區或其他符合公益目的之機構或團體提供壹佰
小時之義務勞務，緩刑期間付保護管束。
    事實及理由
一、犯罪事實
    李明山前曾因違反動產擔保交易法，經臺灣嘉義地方法院以
    94年嘉簡字第788 號判決，判處有期徒刑3 個月確定，並於
    95年6 月15日易科罰金執行完畢，詎其不知悔改，竟於雲林
    縣西螺鎮○○里○○路112 之17號經營儂來理容院，且擔任
    該理容院負責人，李明山並以每日數百元及提供香菸、檳榔
    之代價雇用陳澤楠顧店，以負責不特定男客來店時接待事宜
    ，而李明山及陳澤楠二人基於意圖使女子與他人為性交行為
    而媒介、容留以營利之犯意聯絡，自民國99年6 月3 日前不
    詳時間起，在李明山所經營之儂來理容院從事色情應召，由
    李明山面試僱請趙美麗等5 名女子（已年滿18歲）前來該店
    ，並告以趙美麗等5 名女子工作內容為任由不特定男客以其
    性器官進入渠等性器官內來回抽動，使其射精之性交行為（
    即俗稱「全套」之性交易服務），陳澤楠則負責招呼男客、
    指揮男客及調度女子進入包廂、收取費用。李明山就儂來理
    容院收費方式為性交易每次新臺幣（下同）3000元，依七三
    比例分帳，從事性交易服務行為之店內小姐實拿2100元，所
    餘900 元則歸李明山、陳澤楠，其二人即以此方式使女子與
    他人為性交而容留以營利。嗣於99年6 月2 日22時30分許，
    經警進入儂來理容院執行臨檢勤務時，當場查獲陳澤楠，以
    及在該理容院2 樓7 號房間甫與店內小姐趙美麗從事完俗稱
    全套性交行為完畢之廖峰樟，始查悉上情。
二、認定犯罪事實所憑之證據及理由
  (一)、本件被告李明山及被告陳澤楠所犯之罪，係死刑、無期徒
      刑、最輕本刑為3 年以上有期徒刑以外之罪，其於準備程
      序就前揭被訴事實為有罪之陳述，經受命法官告知簡式審
      判程序之旨，並聽取其與公訴人之意見後，本院合議庭裁
      定，依刑事訴訟法第273 條之1 規定，由受命法官獨任進
      行簡式審判程序，是本案之證據調查，依刑事訴訟法第
      273 條之2 規定，不受同法第159 條第1 項、第161 條之
      2 、第161 條之3 、第163 條之1 及第164 條至第170 條
      規定之限制，合先敘明。
  (二)、訊據被告李明山及陳澤楠對於上開犯罪事實坦承不諱，並
      有現場照片20張、職務報告乙份、檢查紀錄表乙張在卷可
      稽，而對於在儂來理容院性交易之經過，亦由證人即當場
      與陳美麗完成性交易之廖峰樟指稱：伊前往儂來理容院，
      即由櫃臺之陳澤楠要其前往2 樓7 號房，並在房間裡與趙
      美麗完成性交易，代價為3000元等語，又關於儂來理容院
      如何與雇用之小姐拆帳，復經證人趙美麗指述纂詳，是以
      被告李明山經營之儂來理容院，確實有提供性交易，而被
      告陳澤楠負責接待來店男客，並引導男客前去房間內完成
      性交易乙節應可認定，要認被告李明山及陳澤楠二人任意
      性之自白與客觀事實大致相符，洵可採信。復以被告李明
      山所開設之為儂來理容院，店內設備簡陋，本院觀諸現場
      照片20張（見99年度偵字第2799號卷第45-52 頁），現場
      僅有床鋪、椅子及淋浴間，而床鋪放置簡易塑膠架擺放衛
      生紙，無見有正當營業之美容護膚店應具有之基礎設備，
      何能替客人從事美容，再者，被告陳澤楠亦供稱，客人前
      來時不用作消費說明，他們來就把他們帶上去等語，則對
      於作臉花費之時間、金額，要使用何種等級美容產品皆無
      須告知，亦與常情相背，且被告陳澤楠自承消費客人大部
      分是男性，可徵男客係知悉儂來理容院提供性服務方前來
      消費，才會有甫進入儂來理容院，就直接由被告陳澤楠引
      導上樓並安排店內小姐，而無須再瞭解美容護膚消費細節
      ，而事後被告二人再與店內小姐以三七比例分帳，亦經被
      告李明山供陳在卷（見本院卷第26頁反面），可徵被告李
      明山及陳澤楠有使女子與他人發生性交易，主觀上有藉此
      營利意圖灼然。綜上，本件事證明確，被告二人犯行堪以
      認定，應依法論科。
三、論罪科刑之理由
  (一)、按媒介指居間介紹，使男女因行為人之介紹牽線行為而能
      與他人為性交；容留指提供為性交之場所而言。如行為人
      媒介於前，復加以容留在後，其媒介之低度行為應為容留
      之高度行為所吸收，應包括的構成意圖使男女與他人為性
      交而容留以營利罪，有最高法院94年度臺上字第6002號判
      決意旨可資參照。本件被告李明山及陳澤楠對前來儂來理
      容院之男客廖峰樟居間介紹，使趙美麗與男客廖峰樟性交
      於前，復提供樓上房間供其性交於後，是核被告二人所為
      ，均係犯刑法第231 條第1 項前段意圖使女子與他人為性
      交之行為而容留以營利罪。被告二人對於上開犯罪之實行
      ，則有犯意聯絡及行為分擔，均為共同正犯。經查被告李
      明山前有犯罪事實欄所載之前科及有期徒刑執行完畢之情
      形，有臺灣高等法院被告前案紀錄表及臺灣高等法院疑似
      累犯簡列表在卷可按，其受有期徒刑之執行完畢，5 年內
      故意再犯本件法定本刑有期徒刑以上之罪，為累犯，應依
      刑法第47條第1 項之規定，加重其刑。至被告陳澤楠前亦
      曾因妨害風化案件，經臺灣高雄地方法院以87年度易字第
      5910號判處有期徒刑3 月確定，有臺灣高等法院被告前案
      紀錄表可佐，雖不構成累犯，但顯見過往刑罰未給予其足
      夠警惕。本院審酌被告李明山及陳澤楠犯後坦承犯行，態
      度尚佳，然其將女子物化並藉此牟利，助長以身體換取對
      價之不正現象，進而敗壞雲林地方純樸民風，佐以被告李
      明山提供場所供男客及女子為性交易，更是提供犯罪一庇
      護場所，無異增加重複侵害社會法益之風險，渠等犯罪行
      為所造成實害難謂輕微，惟參以被告李明山已表示正安排
      該理容院歇業乙事，渠二人皆表示悔意，會思尋正當工作
      餬口，且渠等犯罪手段尚屬平和，媒介、容留之人數迄經
      查獲者僅有本件，堪認從事本案犯罪行為時間並非長久，
      又參被告李明山之母親中風，有嘉義縣私立慈護老人養護
      中心入住證明書為憑，且其有一子甫3 歲，所娶為外籍配
      偶，家中亟需其照護。至於被告陳澤楠家中有一高齡80歲
      之父親，亦仰賴其扶助，並衡以渠等共同犯罪之角色分工
      等，及一切情狀，分別量處如主文所示之刑，併諭知易科
      罰金之折算標準，以示懲儆。
  (二)、末以被告陳澤楠固曾於87年間，因妨害風化案件，經法院
      判處有期徒刑3 月確定，並於88年1 月25日間執行完畢，
      其於執行完畢後5 年以內，未曾因故意犯罪受有期徒刑以
      上刑之宣告，此有臺灣高等法院被告前案紀錄表可查，今
      因一時短於思慮，致罹本案刑典，本院念其犯後已坦承犯
      行，確有悔意，經此偵審程序之教訓後，當知所警惕應無
      再重蹈覆轍之虞，而到庭檢察官亦表示如欲對被告陳澤楠
      宣告緩刑，建請緩刑期間為3 年，並提供100 小時社會勞
      動（見本院卷第53頁反面），從而本院認其上開宣告之刑
      以暫不執行為適當，爰依刑法第74條第1 項第2 款規定，
      宣告緩刑2 年，以啟自新，並依同條第2 項第5 款規定，
      被告應於本判決確定後1 年內，向指定之政府機關、政府
      機構、行政法人、社區或其他符合公益目的之機構或團體
      提供80小時之義務勞務，以勵自新。從而，依刑法第93條
      第1 項第2 款之規定，本院併諭知緩刑期間付保護管束，
      併此敘明。
四、應適用之法律
  (一)、刑事訴訟法第273 條之1 第1 項、第299 條第1 項前段。
  (二)、刑法第28條、第231 條第1 項、第47條第1 項、第41條第
      1 項前段、第74條第1 項第2款、第93條第1 項第2 款。
  (三)、刑法施行法第1 條之1 第1 項、第2 項前段。
本案經檢察官朱啟仁到庭執行職務。
中    華    民    國    99    年    11    月    12    日
                  刑事第一庭  法  官  王子榮

以上正本證明與原本無異。
如不服本判決應於收受送達後10日內向本院提出上訴書狀，並應
敘述具體理由；其未敘述上訴理由者，應於上訴期間屆滿後20日
內向本院補提理由書（均須按他造當事人之人數附繕本）「切勿
逕送上級法院」。告訴人或被害人如對於本判決不服者，應具備
理由請求檢察官上訴，其上訴期間之計算係以檢察官收受判決正
本之日期為準。
                              書記官  陳俊偉

中    華    民    國    99    年    11    月    12    日

司法院資訊處製作；財團法人民間司法改革基金會備份。
